# 子公司增资稀释母公司股权，合并时如何处理

提问人：吃毛豆 时间：2010-10-10 20:01:02
根据解释 2 号规定：母公司在编制合并财务报表时，因购买少数股权新取得的长期股权投资与按照新增持股比例计算应享有子公司自购买日（或合并日）开始持续计算的净资产份额之间的差额，应当调整所有者权益（资本公积），资本公积不足冲减的，调整留存收益。如果增资减少母公司股权是否也可以比照上述处理，还是有其他方法。

回答人：chenyiwei
母公司在不丧失对子公司控制权的前提下部分处置子公司股权（包括子公司单方面增资稀释母公司持股比例），按照财会便[2009]14号文处理，其基本理论依据与解释 2 号对于收购少数股权的规定一致。